最　高　行　政　法　院　裁　定
                                      100年度裁字第951號
抗  告  人　全方衛物業管理有限公司
代　表　人　林崑明
訴訟代理人　李善餘
上列抗告人因與相對人財政部高雄市國稅局間營業稅事件，對於
中華民國99年12月13日高雄高等行政法院99年度訴字第546號及
99年度聲字第30號裁定，提起抗告，本院裁定如下︰
　　主  文
抗告駁回。
抗告訴訟費用由抗告人負擔。
　　理  由
一、按抗告法院認抗告為不合法或無理由者，應為駁回抗告之裁
    定。次按撤銷訴訟之提起，應於訴願決定書送達後2個月之
    不變期間內為之；又原告之訴，有起訴逾越法定期限者，行
    政法院應以裁定駁回之，行政訴訟法第106條第1項前段及第
    107條第1項第6款分別定有明文。復按行政訴訟法第91條第1
    項規定：「因天災或其他不應歸責於己之事由，致遲誤不變
    期間者，於其原因消滅後一個月內，如該不變期間少於一個
    月者，於相等之日數內，得聲請回復原狀。」所謂不應歸責
    於己之事由，係指依客觀之標準，以通常人之注意，而不能
    預見或不可避免之事由，且該事由之發生與訴訟行為逾期有
    相當因果關係者而言，本院97年裁字第2499號亦著有判例。
    是若僅主觀上有所謂不應歸責於己之事由者，則不得據以聲
    請回復原狀。
二、本件原裁定以：抗告人因營業稅事件，不服相對人民國99年
    4月22日財高國稅法字第0990013281號復查決定，提起訴願
    ，經決定駁回，該訴願決定書係於99年8月10日送達予抗告
    人，抗告人提起撤銷訴訟之期間，應自99年8月11日起算，
    至同年10月11日（因期間末日99年10月10日為星期日例假日
    ，故順延至同年月11日星期一）即已屆滿。抗告人遲至99年
    10月15日始提起撤銷訴訟，顯已逾2個月法定不變期間。抗
    告人雖以其辦公室因受99年9月19日凡那比颱風之影響，耗
    時兩星期，始將各有關資料恢復原貌，致遲誤起訴不變期間
    等由，向原審聲請回復原狀。惟抗告人於99年8月10日收受
    訴願決定書，係於同年9月19日凡那比颱風來襲之前，其仍
    有足夠時間於法定不變期間內起訴。況抗告人自承其於99年
    10月3日左右即已清理完畢，距本件起訴期間於99年10月11
    日屆滿，二者相距仍有8日之期間；且依行政訴訟法第49條
    規定，起訴亦得委任代理人為之，是抗告人縱因颱風侵襲而
    受有損害，仍有足夠時間於法定不變期間內起訴，並不因此
    而受影響，尚非屬「天災」或「其他不應歸責於己」之事由
    而遲誤不變期間。故抗告人聲請回復原狀，即乏依據等語，
    駁回抗告人之聲請及起訴。
三、抗告意旨略以：抗告人之公司遭逢凡那比颱風造成損失，雖
    於99年10月3日清理完畢，惟仍需為受委任之其他大樓指揮
    監督清理事宜，致遲誤期間，依行政訴訟法第91條規定，因
    不可歸責於抗告人之天災，遲誤不變期間可於原因消滅後一
    個月內聲請回復原狀，則於99年9月19日凡那比颱風日起一
    個月內即99年10月18日前可聲請恢復原狀，抗告人於99年10
    月15日提起訴訟，應准予回復原狀等語。惟查抗告人確遲誤
    提起撤銷訴訟之不變期間，其聲請回復原狀復與法定要件不
    符，原裁定以其起訴不合法，聲請回復原狀無理由，予以駁
    回，業於理由中說明甚詳，依首開規定及說明，洵無違誤。
    抗告意旨指摘原裁定為不當，求予廢棄，難認為有理由，應
    予駁回。
四、據上論結，本件抗告為無理由。依行政訴訟法第104條、民
    事訴訟法第95條、第78條，裁定如主文。
中　　華　　民　　國　　100　 年　　4　　 月　　21　　日
                    最高行政法院第一庭
                        審判長法官　鍾　耀　光
                              法官　侯  東  昇
                              法官　黃　淑　玲
                              法官　鄭　小　康
                              法官　林　樹　埔

以  上  正  本  證  明  與  原  本  無  異
中　　華　　民　　國　　100　 年　　4　　 月　　22　　日
　　　　　　　　　　　　　　　書記官　王　史　民